臺灣苗栗地方法院民事裁定
111年度聲字第74號
聲  請  人  裕融企業股份有限公司

法定代理人  嚴陳莉蓮
代  理  人  季佩芃律師
列聲請人因與債務人王舜弘聲請更生程序事件，就本院111年度
消債更字第47號聲請更生程序事件，聲請人聲請交付法庭錄音光
碟，本院裁定如下：
    主  文
一、准予交付聲請人本院111年度消債更字第47號聲請更生程序
    事件於民國111年10月31日調查期日之法庭錄音光碟。
二、聲請人就前項所示法庭錄音光碟內容，不得散布、公開播送
    ，或為非正當目的使用。
三、聲請費用由聲請人負擔。
    理  由
一、當事人及依法得聲請閱覽卷宗之人，因主張或維護其法律上
    利益，得於開庭翌日起至裁判確定後6個月內，繳納費用聲
    請法院許可交付法庭錄音或錄影內容，法院組織法第90條之
    1第1項前段定有明文。稽其修法意旨，良以法庭錄音或錄影
    內容為訴訟資料之一部分，為提升司法品質，增進司法效能
    ，並參考行政程序法第46條第1項但書規定，除有依法令得
    不予許可或限制聲請閱覽、抄錄或攝影卷內文書，或涉及國
    家機密或其他依法令應予保密之事項者，法院得限制交付法
    庭錄音或錄影內容外，允宜賦予當事人及依法得聲請閱覽卷
    宗之人，因主張或維護其法律上利益，得於開庭後相當期間
    內，繳納費用聲請法院許可交付法庭錄音或錄影內容，以維
    其訴訟權益。而所謂主張或維護法律上利益云者，舉凡核對
    更正筆錄、他案訴訟所需，或認法院指揮訴訟方式對其訴訟
    權益有影響之虞，欲用以保障其法律上利益等，均屬之，此
    觀司法院於同年8月7日修正發布之「法庭錄音錄影及其利用
    保存辦法」第8條之修正說明即明（最高法院104年度台抗字
    第648號裁定意旨參照）。又當事人及依法得聲請閱覽卷宗
    之人，因主張或維護其法律上利益，聲請交付法庭錄音或錄
    影內容時，應敘明理由，由法院為許可與否之裁定；第1 項
    聲請經法院裁定許可者，每張光碟應繳納費用新臺幣50元；
    持有前開法庭錄音、錄影內容之人，就取得之錄音、錄影內
    容，不得散布、公開播送，或為非正當目的使用，法庭錄音
    錄影及其利用保存辦法第8條第1項、第3項、第4項亦有明定
    。
二、聲請意旨略以：本件訊問過程中，債務人顯有不當利用更生
    程序以脫免債務之情形，為日後可能衍生之相關爭議，聲請
    人有聲請交付法庭錄音光碟之必要，俾利聲請人為將該次程
    序所進行事項，與筆錄內容進行比對，供為日後可能產生之
    爭議所用以保障聲請人法律上之權利等語。
三、經查，本件聲請人為前揭事件之債權人，為當事人，復據聲
    請人敘明聲請交付法庭錄音以維護其法律上利益之理由，本
    件並無得不予許可或限制聲請閱覽、抄錄或攝影卷內文書等
    應保密之事項，經核與法院組織法第90條之1之規定尚無不
    合，應准許其聲請並由聲請人自行負擔費用。另依上開辦法
    第8條第4項規定，併諭知聲請人就取得之法庭錄音內容，不
    得散布、公開播送，或為非正當目的使用。
四、爰裁定如主文。
中　　華　　民　　國　　111 　年　　12　　月　　20　　日
                  民事第一庭    法　官　宋國鎮
以上正本係照原本作成。
如不服本裁定應於送達後10日內向本院提出抗告狀，並繳納抗告
費新臺幣1,000元。
中　　華　　民　　國　　111 　年　　12　　月　　20　　日
                                書記官　歐明秀